【裁判字號】    96,訴,1821
【裁判日期】    970215
【裁判案由】    毒品危害防制條例
【裁判全文】
臺灣臺北地方法院刑事判決              96年度訴字第1821號
公  訴  人  臺灣臺北地方法院檢察署檢察官
被      告  甲○○
上列被告因違反毒品危害防制條例案件，經檢察官提起公訴（95
年度毒偵字第3029號），嗣被告於本院準備程序進行中就被訴事
實為有罪之陳述，經合議庭裁定改行簡式審判程序，本院判決如
下：
    主  文
甲○○施用第一級毒品，處有期徒刑拾月。扣案之第一級毒品海
洛因小包（毛重○．八五公克、淨重○．二五公克）均沒收銷
燬。
    事  實
一、甲○○前於民國95年間，因施用毒品案件，經臺灣板橋地方
    法院以95年度毒聲字第1530號裁定送勒戒處所觀察、勒戒，
    經觀察、勒戒後，認有繼續施用毒品傾向，經同院以95年度
    毒聲第1851號裁定令入戒治處所施以強制戒治，而於執行屆
    滿6 月後，其成效經評定為合格，認無繼續戒治之必要，已
    於96年7 月12日執行完畢釋放；臺灣板橋地方法院檢察署於
    96年8 月14日以96年度戒毒偵字第328 號為不起訴處分。
二、詎甲○○猶不知悔改，於前開裁定令入戒治處所施以強制戒
    治處分執行完畢之5 年內，復基於施用第一級毒品海洛因、
    第二級毒品甲基安非他命之犯意，於96年9 月21日18時許，
    在臺北縣板橋市○○街107 號1 樓樓梯間，將第一級毒品海
    洛因及第二級毒品甲基安非他命同時置於玻璃球吸食器中，
    藉由加熱產生煙霧之方式混合吸食。嗣於同日20時46分許，
    在臺北市○○區○○路與艋舺大道口，為警查獲，並扣得第
    一級毒品海洛因3 包（毛重0 ．85公克；淨重0 ．25公克）
    。
三、案經臺北市政府警察局萬華分局報請臺灣臺北地方法院檢察
    署檢察官偵查起訴。
    理  由
一、前開事實，已據被告甲○○於於警詢、偵查及本院審理時坦
    承不諱，而被告於上揭時地經警查獲時所採集之尿液，經送
    鑑定，呈現嗎啡、甲基安非他命陽性反應，有臺灣尖端生物
    先進生技醫藥股份有限公司96年10月5 日濫用藥物檢驗報告
    在卷可稽（見臺灣臺北地方法院檢察署96年度毒偵字第3029
    號偵查卷第43頁），復有扣案之第一級毒品海洛因3 包（毛
    重0.85公克；淨重0.25公克）足資佐證，而扣案之第一級毒
    品海洛因，經鑑定，亦確實為第一級毒品海洛因，有臺北市
    政府警察局萬華分局之毒品初步鑑驗報告單在卷可稽（見前
    揭偵查卷第11頁），足見被告前開自白與事實相符，應可採
    信。本件事證明確，被告前開犯行，堪以認定。
二、被告前於95年間，因施用毒品案件，經臺灣板橋地方法院以
    95年度毒聲字第1530號裁定送勒戒處所觀察、勒戒，經觀察
    、勒戒後，認有繼續施用毒品傾向，經同院以95年度毒聲第
    1851號裁定令入戒治處所施以強制戒治，而於執行屆滿6 月
    後，其成效經評定為合格，認無繼續戒治之必要，已於96年
    7 月12日執行完畢釋放；臺灣板橋地方法院檢察署於96年8
    月14日以96年度戒毒偵字第328 號為不起訴處分，此有臺灣
    高等法院被告前案紀錄表、臺灣高等法院施用毒品案件紀錄
    表、在監在押全國紀錄表、臺灣板橋地方法院95年度毒聲字
    第1851號裁定網路擷取本、臺灣板橋地方法院檢察署96年度
    戒毒偵字第328 號不起訴處分書網路擷取本附卷可憑，依毒
    品危害防制條例第20條第3 項規定之反面解釋，被告於前開
    裁定令入戒治處所施以強制戒治處分執行完畢之5 年內，復
    犯本件施用第一級毒品海洛因、第二級毒品甲基安非他命之
    犯行，已無再施以觀察、勒戒之必要，附此說明。
三、論罪科刑的理由：
（一）核被告所為，係分別犯毒品危害防制條例第10條第1 項之
      施用第一級毒品海洛因罪及同條第2 項之施用第二級毒品
      甲基安非他命罪毒品；其持有第一級毒品海洛因、第二級
      毒品甲基安非他命為施用第一級毒品海洛因、第二級毒品
      甲基安非他命之階段行為，不另論罪。
（二）依被告於97年1 月28日本院行準備程序時供稱：我把海洛
      因、安非他命全部放在玻璃球裡面，之前沒有用這樣的方
      式施用過，我想試試看等語，顯見被告乃係以一行為同時
      施用海洛因、甲基安非他命，觸犯上開二罪，為想像競合
      犯，應從一較重之施用第一級毒品罪處斷。公訴人雖認應
      分論併罰，然海洛因與安非他命可否混合施用，行政院衛
      生署管制藥品管理局認非法毒品有煙吸、注射或口服等不
      同施用方式，其施用方式及用藥組合，並無固定模式，不
      同吸毒族群及不同毒品種類，可能有不同的施用方式及組
      合，有該局94年3 月22日管檢字第0940002773號函可稽，
      此為本院辦理施用毒品案件職務上所知悉，則被告既坦承
      將海洛因、甲基安非他命同時置於玻璃球吸食器中，藉由
      加熱產生煙霧之方式混合施用，在無積極證據證明分別施
      用下，依罪疑惟輕原則，尚難認應分論併罰。
（三）爰審酌被告已有如前所述之毒品前科，經過觀察勒戒、強
      制戒治後，猶不知戒除施用毒品之惡習，抗拒毒品之意志
      力薄弱，及其所生自我戕害之結果、犯罪後於本院準備程
      序及審理中尚能坦承犯行而態度良好等一切情狀，量處如
      主文所示之刑。
四、扣案物之沒收：
    扣案之如附表所示之第一級毒品海洛因3 小包（毛重0 ．85
    公克；淨重0 ．25公克），屬於毒品危害防制條例第2 條第
    2 項第1 款所稱之第一級毒品，已如前述，為違禁物，應依
    同條例第18條第1 項前段之規定，宣告沒收銷燬。
據上論斷，應依刑事訴訟法273 條之1 第1 項、第299 條第1 項
前段，毒品危害防制條例第10條第1 項、第2 項、第18條第1 項
前段，刑法第11條前段、第55條，判決如主文。
本案經檢察官張友寧到庭執行職務。
中    華    民    國    97    年     2     月    15    日
                  刑事第十六庭  法  官  蔡守訓
上正本證明與原本無異。
如不服本判決，應於判決送達後10日內向本院提出上訴狀（應抄
附繕本）。告訴人或被害人如對於本判決不服者，應具備理由請
求檢察官上訴，其上訴期間之計算係以檢察官收受判決正本之日
期為準。
                                書記官  張漪蕙
中    華    民    國    97    年    2     月    15    日
附錄法條：
毒品危害防制條例第10條
施用第一級毒品者，處 6 月以上 5 年以下有期徒刑。
施用第二級毒品者，處 3 年以下有期徒刑。


司法院資訊處製作；財團法人民間司法改革基金會備份。
